臺灣宜蘭地方法院刑事判決　　　　　　　100年度訴字第366號
公　訴　人　臺灣宜蘭地方法院檢察署檢察官
被　　　告　藍盟欽
上列被告因違反毒品危害防制條例案件，經檢察官提起公訴（10
0 年度毒偵字第507 號），被告自白犯罪，本院裁定改依簡式審
判程序，判決如下：
    主  文
藍盟欽施用第一級毒品，累犯，處有期徒刑壹年。
    事  實
一、藍盟欽前因施用毒品案件，經本院以88年度毒聲字第317 號
    裁定送觀察、勒戒，於民國88年5 月24日入觀察勒戒處所施
    以觀察、勒戒處分後，認無繼續施用毒品傾向，於88年6 月
    15日觀察、勒戒執行完畢釋放，並由臺灣宜蘭地方法院檢察
    署檢察官以88年度偵字第788 號為不起訴處分確定；又因施
    用毒品案件，經本院以89年度毒聲字第428 號裁定送觀察、
    勒戒，於89年4 月12日入觀察勒戒處所施以觀察、勒戒處分
    ，認無繼續施用毒品傾向，於89年5 月2 日觀察、勒戒執行
    完畢釋放，並由臺灣宜蘭地方法院檢察署檢察官以89年度毒
    偵字第667 號為不起訴處分確定；再於91年間，因施用第一
    、二級毒品案件，經本院以91年度毒聲字第290 號裁定令入
    強制戒治處所施以強制戒治，於91年6 月13日入強制戒治處
    所施以強制戒治處分，於91年11月29日停止強制戒治出所，
    於92年6 月12日強制戒治期滿，該次施用毒品犯行，並經本
    院以91年度訴字第179 號判決判處有期徒刑7 月及4 月，定
    應執行有期徒刑10月確定，於92年6 月16日入監執行，甫於
    93年4 月1 日縮短刑期執行完畢；復於94年間，因施用第一
    、二級毒品案件，經本院以94年度訴字第123 號判決判處有
    期徒刑8 月、5 月，定應執行有期徒刑1 年，又因竊盜案件
    ，經本院以94年度易字第125 號判決判處有期徒刑2 年確定
    ，嗣上開3 罪經本院以96年度聲字第417 號裁定減刑並經定
    應執行刑有期徒刑2 年5 月確定，於94年5 月31日入監執行
    ，於96年5 月11日假釋出監並交付保護管束，於96年8 月2
    日假釋縮刑期滿未經撤銷假釋，未執行之刑視為已執行完畢
    ；復因施用毒品案件，經本院以97年度訴字第588 號判決判
    處有期徒刑10月確定，於98年2 月13日入監執行，於98年12
    月8 日執行完畢（構成累犯）。詎其仍未戒除毒癮，明知海
    洛因為毒品危害防制條例第2 條第2 項第1 款所規定之第一
    級毒品，不得擅自施用，復基於施用第一級毒品海洛因之犯
    意，於100 年5 月30日上午8 時20分許，經台灣宜蘭地方法
    院檢察署觀護人室派員採尿時點回溯26小時內之某時，在宜
    蘭縣三星鄉某處，以將海洛因摻入香菸後燒烤之方式，施用
    第一級毒品海洛因1 次，嗣於100 年5 月30日上午8 時20分
    許，經台灣宜蘭地方法院檢察署觀護人室通知到場採集尿液
    送驗結果，呈海洛因代謝物嗎啡類陽性反應，始查知上情。
二、案經台灣宜蘭地方法院檢察署檢察官自動檢舉偵查起訴。
    理  由
一、本件被告藍盟欽所犯係死刑、無期徒刑、最輕本刑為3 年以
    上有期徒刑以外之罪，其於準備程序中就被訴事實為有罪之
    陳述，經法官告知簡式審判程序之旨，並聽取公訴人、被告
    之意見後，依刑事訴訟法第273 條之1 第1 項規定，經本院
    合議庭裁定，由受命法官獨任進行簡式審判程序，並為審理
    判決，合先敘明。
二、上開犯罪事實，業經被告於本院審理中坦承不諱，被告為警
    所採尿液送請檢驗，經以酵素免疫分析法為初步篩驗、再以
    氣相層析質譜儀分析法（GC／MS法）確認分析檢驗結果，均
    呈嗎啡之陽性反應，有台灣宜蘭地方法院檢察署施用毒品犯
    受保護管束人尿液檢體監管紀錄表、台灣尖端先進生技醫藥
    科技股份有限公司100 年6 月10日濫用藥物檢驗報告各1 紙
    在卷可稽（見偵卷第3 頁、第4 頁），足見被告之自白核與
    事實相符，應可採為論罪科刑之依據。又被告前因施用毒品
    案件，經本院以88年度毒聲字第317 號裁定送觀察、勒戒，
    於88年5 月24日入觀察勒戒處所施以觀察、勒戒處分後，認
    無繼續施用毒品傾向，於88年6 月15日觀察、勒戒執行完畢
    釋放，並由臺灣宜蘭地方法院檢察署檢察官以88年度偵字第
    788 號為不起訴處分確定；又因施用毒品案件，經本院以89
    年度毒聲字第428 號裁定送觀察、勒戒，於89年4 月12日入
    觀察勒戒處所施以觀察、勒戒處分，認無繼續施用毒品傾向
    ，於89年5 月2 日觀察、勒戒執行完畢釋放，並由臺灣宜蘭
    地方法院檢察署檢察官以89年度毒偵字第667 號為不起訴處
    分確定；再於91年間，因施用第一、二級毒品案件，經本院
    以91年度毒聲字第290 號裁定令入強制戒治處所施以強制戒
    治，於91年6 月13日入強制戒治處所施以強制戒治處分，於
    91年11月29日停止強制戒治出所，於92年6 月12日強制戒治
    期滿，該次施用毒品犯行，並經本院以91年度訴字第179 號
    判決判處有期徒刑7 月及4 月，定應執行有期徒刑10月確定
    ，於92年6 月16日入監執行，甫於93年4 月1 日縮短刑期執
    行完畢；復於94年間，因施用第一、二級毒品案件，經本院
    以94年度訴字第123 號判決判處有期徒刑8 月、5 月，定應
    執行有期徒刑1 年，又因竊盜案件，經本院以94年度易字第
    125 號判決判處有期徒刑2 年確定，嗣上開3 罪經本院以96
    年度聲字第417 號裁定減刑並經定應執行刑有期徒刑2 年5
    月確定，於94年5 月31日入監執行，於96年5 月11日假釋出
    監並交付保護管束，於96年8 月2 日假釋縮刑期滿未經撤銷
    假釋，未執行之刑視為已執行完畢；復因施用毒品案件，經
    本院以97年度訴字第588 號判決判處有期徒刑10月確定，於
    98年2 月13日入監執行，於98年12月8 日執行完畢，有刑案
    資料查註紀錄表、全國施用毒品案件記錄表、受觀察勒戒人
    毒品及前科紀錄簡列表、台灣高等法院被告前案紀錄表各1
    份在卷為憑，再犯本件施用第一級毒品之罪，事實已臻明確
    。綜上所述，足徵被告再犯毒品危害防制條例第10條之罪，
    應予依法論科。
三、按海洛因為毒品危害防制條例第2 條第2 項第1 款所列管之
    第一級毒品。核被告所為，係犯毒品危害防制條例第10條第
    1 項之施用第一級毒品罪。被告施用毒品前後持有毒品之低
    度行為，為其施用毒品之高度行為所吸收，不另論罪。又被
    告前曾受有如上所載之犯罪科刑及執行情形，有台灣高等法
    院被告前案紀錄表1 份在卷可稽，其5 年內故意再犯本件有
    期徒刑以上之罪，為累犯，依法加重其刑。爰審酌被告屢犯
    不改，顯見其意志不堅，缺乏勒戒動機，其施用毒品足以導
    致精神障礙、性格異常，甚至造成生命危險，戕害一己之身
    體健康，惟其犯後尚能坦承犯行、態度尚稱良好等一切情狀
    ，公訴人對被告具體求處有期徒刑1 年，要與被告之犯行相
    當，爰依公訴人之具體求刑，對量處如主文所示之刑，以示
    懲戒。
據上論斷，應依刑事訴訟法第273 條之1 第1 項、第299 條第1
項前段，毒品危害防制條例第10條第1 項，刑法第11條前段、第
47條第1 項，判決如主文。
本案經檢察官陳錦雯到庭執行職務。
中    華    民    國   100    年     11    月    8    日
                  刑事第二庭  法  官  張淑華
以上正本證明與原本無異。
如不服本判決應於收受本判決後10日內向本院提出上訴書狀，並
應敘述具體理由。若未敘述理由者，應於上訴期間屆滿後20日內
向本院補提理由書狀(均須按他造當事人之人數附繕本)。
                              書記官  葉書毓
中    華    民    國   100    年     11    月    8    日
附錄本案論罪科刑法條
毒品危害防制條例第10條
施用第一級毒品者，處6月以上5年以下有期徒刑。
施用第二級毒品者，處3年以下有期徒刑。